# Mötesanteckningar Kim Björnsen Åklint

- [2022-05-23 - Sprint planering 1](#2022-05-23---sprint-planering-1)
- [2022-05-24 - Daily standup](#2022-05-24---daily-standup)
- [2022-05-25 - Daily standup](#2022-05-25---daily-standup)
  
## 2022-05-23 - Sprint planering 1

> ### Timebox
> 3h
> ### Summering
> Vi började mötet med att få ikapp Pia lite på vad vi gjort under morgonen. Sen kollade vi att våra issues var DoR. Detta tog längre tid än jag trodde, men var lärorikt.
> Bedömningen av vilka issues som skulle med var det en bra diskussion om vad som faktikt skulle hinnas med och hur höga krav vi skulle ha. Tycker vi valde rätt och ser fram emot vad vi kommer fram till.
> Jag tog lite ledarroll på mötet då Pia (PO) hade magsjuka.

## 2022-05-24 - Daily standup

> ### Timebox
> 15 min
> ### Summering
> Bestämde att vi gör två kort tillsammans direkt efter standup. Även Idris kommer presentera Layout jobbet han gjorde igår 5 min.
> Jag ledde som Scrum master.
> Jag tog på mig att göra två kort. Ett blir jag klar med ganska snabbt under förmiddagen, det andra tar nog ett par dagar totalt.
> Vi höll oss till tiden. Saknade Gustav, men det visste vi innan.

## 2022-05-25 - Daily standup

> ### Timebox
> 15 min
> ### Summering
> Björn var med på dagens standup. Vi snackade lite om designen, Idris har gjort ett toppen jobb :)
> Kom överens om att namnge på engelska, så vid 10:15 idag kommer de andra sitta tillsammans och renamea och även visa gustav vad vi gjort och hur vi tänkt.

## 2022-05-30 - Daily standup

> ### Timebox
> 15 min
> ### Summering
> Fastnade litegrann när jag skulle snacka om min bit jag gjort. Vi var bara Pia, jag och Johan. Jag begärde en pull request och även lite codereview.

## 2022-05-31 - Daily standup

> ### Timebox
> 15 min
> ### Summering
> Jag snackade om min dag igår, kommer få ordning på min pull request och även göra klart registrering. 
> Vi börjar få något fungerande helhet och känns som att vi kommer få ordning på ett ordentligt increment. Är inte säkra på om vi kommer hinna alla issues för sprinten.
> Snackade om att fokus ska ligga på att vi kör på lärande.


## 2022-06-02 - Sprint Review

> ### Timebox
> 2 h
> ### Summering
> Visade upp vårt increment. 
> Stakeholder vill ha lite ändringar på några utseende saker.
> 


## 2022-06-02 - Sprint Retrospective

> ### Timebox
> 1 h
> ### Summering


## 2022-06-07 - Daily standup

> ### Timebox
> 15 min
> ### Summering
> Jag berättade om min implementering av PostKod kraven. Jag har gjort en pull request.
> Jag kommer idag fortsätta på filtreringen via min issue #42. Jag jobbar med BlazorComponents.
> De andra hade bra 

## 2022-06-08 - Daily standup

> ### Timebox
> 15 min
> ### Summering
> Dagens möte var lite kort pga att vi bara var 3 deltagare. Bestämde att vi ska sitta med pull requests under dagen.